# 非经常性损益

提问人：liuguoan 时间：2021-01-13 19:05:00
陈版您好：问题 1 、a公司 2020 年处置了一个子公司，也处置了一个厂房，同时 2020 年也存在一部分报废的固定资产损失，请问上述三个事项在非经的列报，是否都在非流动性资产处置损益，包括已计提资产减值准备的冲销部分列报？
问题 2 、A公司在 2020 年 12 月份处置了控股子公司b公司的所有股权（持股比例55%），A公司期末的合并所有者权益变动表针对期初持有对b公司的少数股东权益，应该如何列式？放在第 31 行（四）股东权益内部结转-其他是否合理？

回答人：chenyiwei
1 、是。
2 、因处置子公司减少的少数股东权益，在处置当期的合并权益变动表中列报为“所有者投入和减少资本——其他”。

提问人：liuguoan 时间：2021-01-29 08:05:04
陈版您好，A公司是一家正常生产经营的公司每年均是盈利状态（所得税税率15%），暂时性差异也均确认了递延所得税资产，假设A公司当年的非经常性损益仅有一笔行政罚款金额 1000 元，那么非经常性损益对应的所得税影响金额应该是多少？我的理解是假设行政罚款不需要纳税调增，非经常性损益对应的所得税影响金额为 15 元，假设行政罚款需要纳税调增，非经常性损益对应的所得税影响金额为 0 。请问我的理解是否正确？恳请陈版从深层次的原理出发给予答疑解惑。谢谢。

回答人：chenyiwei
可以这样理解。

提问人：7847748 时间：2021-04-07 01:00:00
陈老师您好，根据
公开发行证券的公司信息披露解释性公告第 1 号——非经常性损益（ 2008 ）对非经营性损益定义的第十八条将“根据税收、会计等法律、法规的要求对当期损益进行一次性调整对当期损益的影响”也归纳为非经营性损益。
2020 年采用新收入准则，采用未来适用法调整涉及年初未分配利润及本期营业收入，对本期收入的影响是否要记入非经常性损益？@chenyiwei

回答人：chenyiwei
为何采用未来适用法调整，而不是准则规定的“不完全追溯调整法”？理论上本期的收入应完全是按新准则计量的，不包含新旧准则衔接差异影响的调整。也就是和这一条非经常性损益应无关。

提问人：shenwanshan 时间：2021-07-08 16:21:12
陈版您好，非经常性损益可否看是否具有可持续性来判断，即“衡量是否应纳入非经常性损益的本质是看该损益是否具有可持续性”这样表达和依次判断有什么问题不？恳请陈版从原理和案例中给予答疑解惑，非常感谢。

回答人：chenyiwei
判断一项收益或费用是否为非经常性损益，其主要依据是非经常性损益的定义和基本特征。“非经常性损益”作为一项证券监管指标，其设置的主要目的在于：为报表使用者提供关于上市公司主营业务的持续盈利能力方面的信息（即通过正常经营业务获得持续、稳定的收益的能力），帮助报表使用者合理估计未来盈利趋势，从而做出科学合理的投资决策。非经常性损益的三项主要特征是：与正常经营业务无关性；性质特殊和偶发性；不能体现公司正常的经营业绩和盈利能力。即具备以下特征之一的收益项目应认定为非经常性损益：
（ 1 ）与正常经营业务无关的；
（ 2 ）虽与正常经营业务相关，但属于性质特殊的偶发性交易（没有证据表明今后会有规律地定期发生此类交易），不能体现公司正常的经营业绩和盈利能力，且对当期损益影响重大的。
可持续性只是考虑因素之一。还要考虑与日常活动是否相关、是否符合监管政策导向、金额是否重大等因素。

提问人：JermeyZhang 时间：2021-08-06 23:48:59
陈版，借楼咨询一个非经常性损益的问题：期末A公司将其全资子公司B公司整体划分为持有待售，将其资产、负债在合并报表分别转入持有待售资产、持有待售负债，并对持有待售资产计提了大额减值损失，基于上述背景，请问陈版在计算非经常性损益时是否将该持有待售资产减值损失作为非经常性损益进行转回，以减少非经常性收益，增加经常性损益?

回答人：chenyiwei
不可以。减值损失除了由自然灾害等不可抗力因素导致的以外，均属于非经常性损益。

提问人：linwanke 时间：2021-08-07 22:28:23
陈版，此处是否应该是“除了由自然灾害等不可抗力因素导致的以外，均属于经常性损益”？

回答人：chenyiwei
是。笔误，抱歉！

提问人：jiyuzhao 时间：2021-08-24 10:19:00
您好，陈版主！关于非经常性损益是否具有可持续性需要向您请教。A公司与当地政府签订《招商协议》，约定根据缴纳税额的一定比例进行奖励扶持，协议签订的有效期为 3 年。上述实际已取得的扶持奖励资金按照收付实现制确认营业外收入了，企业编制年报时对这个扶持奖励资金是否具有可持续性把握不准，请您百忙之中答复，谢谢！

回答人：chenyiwei
这种政府补助就是非经常性损益，与是否可持续无关。